【裁判字號】    89,易,3270
【裁判日期】    891212
【裁判案由】    違反動產擔保交易法
【裁判全文】
臺灣臺中地方法院刑事判決                        八十九年度易字第三二七號
    公  訴  人  台灣台中地方法院檢察署檢察官
    被      告  甲○○
右列被告因違反動產擔保交易法案件，經檢察官聲請以簡易判決處刑（八十九年度偵
字第九四八五號），本院改以通常程序判決如左：
    主  文
甲○○無罪。
    理  由
一、公訴意旨如後附簡易判決處刑聲請書所載。
二、按犯罪事實應依證據認定之，無證據不得推定其犯罪事實，又不能證明被告犯罪
    者，應諭知無罪之判決。刑事訴訟法第一百五十四條、第三百零一條第一項分別
    定有明文。本件公訴人認被告涉違動產擔保交易法第三十八條之規定，無非係以
    告發人即債權人大同股份有限公司東勢服務站之負責人乙○○之指訴，及被告所
    簽立之附條件買賣契約書為其依據。然訊之被告甲○○，固坦認以附條件方式向
    大同股份有限公司購買電視機一台之事實，惟否認有故意不續繳期款並將標的物
    遷移之行為，辯稱該分期款原係伊友人盧月梅在繳，伊人在雲林縣麥寮六輕工地
    工作所以將電視機搬到該處觀看，伊因不知盧月梅期款未繳完，且未收到告訴人
    補繳之通知，方未繳納積欠之分期款等語，
三、經查，告發人乙○○稱「本件電視機實際上是保證人盧月梅買的，錢也是盧月梅
    在繳，因為九二一地震盧月梅人死亡，所以無法繳納，我們就寄通知到屏東縣大
    武被告的老家通知被告續繳，因為被告人不在家，他父母親又不識字，所以沒有
    聯絡被告，今天開庭前被告已將所積欠的價金全部付清了」（本院八十九年十二
    月五日審判筆錄），再觀諸附於偵查卷第三頁之前揭買賣契約書，其保證人確
    為盧月梅，本院傳喚被告八十九年十月十二日開庭之送達證書為被告家人簽收
    後，被告卻未出庭應訊而遭本院通緝，此有該送達證書及通緝書在卷可憑，被
    告於八十九年十一月二十六日經警通緝到案時，其居所在雲林縣麥寮鄉，此有該
    日之警訊筆錄存卷可參，足徵乙○○所言為真，被告應是沒有收到債權人通知方
    未繳納期款，此從伊被緝獲後即與乙○○結清亦可得證，因認被告應無不法利益
    之圖，故伊嗣雖將標的物由約定之存放地遷移到他處，亦與動產擔保交易法第三
    十八條之構成要件不合，本件應僅係被告遲延給付價金之問題。此外，復查無任
    何積極證據足資證明被告有何公訴人所指之犯行，依右揭條文規定，自應為被告
    無罪之諭知。
據上論斷，應依刑事訴訟法第四百五十二條、第三百零一條第一項，判決如主文。
中      華      民      國    八十九    年     十二     月     十二     日
                                          法  官  李  秋  娟
右正本證明與原本無異。
如不服本判決，應於判決送達後十日內向本院提出上訴狀，上訴於臺灣高等法院臺中
分院( 須附繕本 )。
                                          書記官
中    華    民    國      八十九      年       十二      月     十二    日


司法院資訊處製作；財團法人民間司法改革基金會備份。
